【裁判字號】    99,易,884
【裁判日期】    990430
【裁判案由】    竊盜
【裁判全文】
臺灣臺北地方法院刑事判決               99年度易字第884號
公  訴  人  臺灣臺北地方法院檢察署檢察官
被      告  乙○○
上列被告因竊盜案件，經檢察官提起公訴（99年度偵字第5122號
），因被告於準備程序進行中，就被訴事實為有罪之陳述，經本
院告知簡式審判程序意旨，並聽取公訴人及被告之意見後，本院
裁定依簡式審判程序審理，判決如下：
    主  文
乙○○竊盜，累犯，處有期徒刑肆月，如易科罰金，以新臺幣壹
仟元折算壹日。未扣案之鑰匙壹支沒收。
    事  實
一、乙○○前因替代役實施條例案件，經臺灣宜蘭地方法院以93
    年度宜簡字第147號判處有期徒刑3月確定，並於民國93年10
    月11日執行完畢出監。復因毒品案件，經本院以94年度易字
    第88號判處有期徒刑5月確定，於94年9月15日執行完畢出監
    。再因搶奪、竊盜等案件，經本院以93年度訴字第1653號分
    別判處有期徒刑3年6月及1年4月確定，應執行有期徒刑4年8
    月，竊盜部分嗣經減刑為8月，合併應執行有期徒刑4年3月
    ，而於98年1月28日執行完畢出監。猶不知悔改，意圖為自
    己不法所有，於98年9月27日7時許，騎乘自己所有車牌號碼
    為353-EQA之重型機車，至臺北市○○區○○街28巷1號前，
    復以尚開機車之鑰匙，破壞甲○○所有停放於該處車牌號碼
    為5137-MT號之自小客車之駕駛座車門門鎖，而乙○○為免
    其後犯行遭發現，乃先行駛離現場，另行向不知情之第三人
    商借車號不詳之機車使用，並穿著雨衣後，始折返回上開地
    點，竊取甲○○上開自小客車內之美髮專業用剪刀90支（市
    值約新臺幣22萬元）得手。嗣經員警調閱監視器錄影，而循
    線查獲。
二、案經甲○○訴由臺北市政府警察局萬華分局報告臺灣臺北地
    方法院檢察署檢察官偵查起訴。
    理  由
一、本件被告乙○○所犯係死刑、無期徒刑、最輕本刑為3年以
    上有期徒刑以外之罪，其於準備程序中就被訴事實為有罪之
    陳述，經本院告知簡式審判程序之旨，並聽取公訴人及被告
    之意見後，認無不得或不宜改依簡式審判程序進行之情事，
    爰依刑事訴訟法第273條之1第1項規定，裁定改依簡式審判
    程序審理，合先敘明。
二、前揭事實，業據被告迭於警詢中、偵查中及本院審理時坦承
    不諱（見偵卷第2-3頁、第31-32頁、本院卷第30頁背面），
    復有告訴人甲○○於警詢中及偵查中之指訴、監視器翻拍照
    片10張、車籍查詢基本資料詳細畫面等在卷可稽，足堪認定
    被告前開自白與事實相符，應值採信。本案事證明確，被告
    竊盜犯行洵堪認定，應依法論科。
三、核被告所為，係犯刑法第320條第1項之竊盜罪及第354條之
    毀損罪。被告以破壞自小客車門鎖之方式著手實施竊盜，係
    以一行為觸犯毀損罪及竊盜罪，為想像競合犯，應依刑法第
    55條規定，從一重之竊盜罪處斷。檢察官起訴之法條雖未記
    載被告所犯之毀損罪名，然起訴之犯罪事實中業已載明，且
    此部分與前開竊盜罪有想像競合裁判上一罪之關係，並經被
    害人甲○○提出告訴，為起訴效力所及，本院自得併予審理
    。又被告有如犯罪事實欄所載之前案紀錄，此有臺灣高等法
    院被告前案紀錄表乙份在卷可按，被告於受有期徒刑之執行
    完畢後，5年以內故意再犯有期徒刑以上之罪，為累犯，應
    依刑法第47條第1項規定加重其刑。爰審酌被告有如犯罪事
    實欄所載之前科紀錄，素行非佳，甫於98年間出獄未久，猶
    不思警惕之心，竟再次犯本件竊盜罪，惟念及被告犯後坦承
    犯行，犯後態度尚稱良好，暨被告犯罪之動機、手段、智識
    程度及被害人受損害之程度等一切情狀，量處如主文所示之
    刑，並諭知易科罰金之折算標準。查被告為上開竊盜犯行所
    用之機車鑰匙1支，係被告所有，且係供犯本案犯罪所用之
    物等情，業據被告供承明確，是上開機車鑰匙雖未扣案，惟
    被告自承尚置放於家中，並無證據證明業已滅失，爰依刑法
    第38條第1項第2款之規定諭知沒收。
四、據上論斷，應依刑事訴訟法第273條之1第1項、第284條之1
    、第299條第1項前段，刑法第320條第1項、刑法第354條、
    第55條、第47條第1項、第41條第1項前段、第38條第1項第2
    款、第3項，刑法施行法第1條之1，判決如主文。
本案經檢察官李彥霖到庭執行職務。
中    華    民    國    99    年    4     月    30    日
                  刑事第十七庭  法  官  楊雅清
上正本證明與原本無異。
如不服本判決應於收受送達後10日內向本院提出上訴書狀，並應
敘述具體理由；其未敘述上訴理由者，應於上訴期間屆滿後20日
內向本院補提理由書（均須按他造當事人之人數附繕本）「切勿
逕送上級法院」。告訴人或被害人如對於本判決不服者，應具備
理由請求檢察官上訴，其上訴期間之計算係以檢察官收受判決正
本之日期為準。
                                書記官  吳俊龍
中    華    民    國    99    年    4     月    30    日
附錄本案論罪科刑法條全文：
中華民國刑法第320條
（普通竊盜罪、竊佔罪）
意圖為自己或第三人不法之所有，而竊取他人之動產者，為竊盜
罪，處5  年以下有期徒刑、拘役或 5 百元以下罰金。
意圖為自己或第三人不法之利益，而竊佔他人之不動產者，依前
項之規定處斷。
前二項之未遂犯罰之。
中華民國刑法第354條
（毀損器物罪）
毀棄、損壞前二條以外之他人之物或致令不堪用，足以生損害於
公眾或他人者，處 2 年以下有期徒刑、拘役或 5 百元以下罰金
。

司法院資訊處製作；財團法人民間司法改革基金會備份。
